臺灣高雄地方法院刑事判決　　　　　　　94年度訴字第1416號
公　訴　人　臺灣高雄地方法院檢察署檢察官
被　　　告　己○○　23歲民.
選任辯護人　戊○○律師
　　　　　　乙○○律師
被　　　告　甲○○　男　21歲.
選任辯護人　庚○○律師
上列被告等因違反槍砲彈藥刀械管制條例案件，經檢察官提起公
訴（94年度偵字第3575號），本院判決如下：
    主  文
己○○未經許可，持有子彈，處有期徒刑伍月，併科罰金新臺幣
伍萬元，有期徒刑如易科罰金及罰金如易服勞役，均以參佰元折
算壹日；扣案之改造子彈壹顆沒收。
甲○○共同未經許可，販賣子彈，處有期徒刑拾月，併科罰金新
臺幣拾貳萬元，罰金如易服勞役，以參佰元折算壹日；扣案之新
臺幣壹萬貳仟元沒收。
    事  實
一、己○○因積欠友人債務，竟思以改造手槍及改造子彈充作抵
    償債務，於民國94年1 月30日，向軍中同袍甲○○詢問可否
    找來改造手槍及改造子彈供其抵債使用，甲○○遂萌生販賣
    子彈牟利之犯意，向己○○表示購買槍彈之價格為新臺幣（
    下同）3 萬5 千元，己○○遂於94年1 月31日從其設於國泰
    世華銀行之帳戶內提領現金3 萬5 千元，並於同年月31日晚
    上7 時許，在己○○服役之陸軍8 軍團43砲指部營區會客室
    ，將上開購買槍彈之貨款3 萬5 千元交付予甲○○，甲○○
    即再邀己成年之丁○○（業另案移由臺灣高等法院高雄分院
    併案審理）共同基於販賣子彈牟利之犯意聯絡，由丁○○聯
    絡張應賜（綽號二百仔，業另案移由臺灣臺南地方法院併案
    審理）購買改造手槍、改造子彈事宜，約妥價金為1 萬5 千
    元，丁○○並帶甲○○於94年1 月31日晚上8 時許，在台南
    縣七股鄉十份村26之1 號張應賜之住處內，由甲○○交付向
    張應賜購買改造手槍、改造子彈之價金1 萬5 千元予張應賜
    ，張應賜再於94年2 月1 日聯絡丁○○，約定於同日下午3
    時許在高雄縣仁武鄉大灣國中旁交付改造手槍及改造子彈，
    甲○○、丁○○駕車依約到場後，張應賜將未具殺傷力之改
    造玩具手槍1 支（槍枝管制編號0000000000號，下稱本件改
    造玩具手槍），以及具有殺傷力之改造子彈2 顆（由玩具金
    屬彈殼加裝直徑約8 ｍｍ土造金屬彈頭而成，下稱本件改造
    子彈）交付予甲○○、丁○○，甲○○再以其所使用之門號
    0000000000號行動電話號碼，與己○○使用之門號00000000
    00號行動電話號碼連絡見面交付槍彈事宜，甲○○並再駕駛
    車牌號碼2815─ＬＫ號自小客車（下稱2815─ＬＫ號車），
    搭載丁○○及不知情之丙○○（甲○○之女友，業另獲不起
    訴處分），於94年2 月1 日17時15分許，至高雄市○○路與
    鼎山街口之家樂福量販店（下稱家樂福鼎山店）旁約定見面
    之地點，與己○○碰面，己○○隨即進入上揭自小客車右後
    座，丁○○與甲○○再將本件改造玩具手槍及本件改造子彈
    交付己○○，己○○並未經許可，將上開改造玩具手槍及改
    造子彈放在外套口袋內而持有之。然己○○甫從2815─ＬＫ
    號車下車，即遭埋伏之司法警察逮捕，並再至2815─ＬＫ號
    車上逮捕丁○○及甲○○，且除扣得己○○持有之本件改造
    玩具手槍及本件扣案子彈外，尚於甲○○位於高雄縣大社鄉
    ○○路44 9號住處內，扣得甲○○、丁○○販賣上開槍彈而
    花費剩餘之所得1萬2千元。
二、案經高雄市憲兵隊及高雄縣政府警察局鳳山分局報告偵辦。
    理  由
一、訊據被告己○○對於上開時地交付購買槍彈之價款3 萬5 千
    元予被告甲○○，並因而獲得本件改造玩具手槍及本件改造
    子彈而予以持有之情，均為坦承；而被告甲○○對於上揭向
    被告己○○收取3 萬5 千元之款項，並透過丁○○之連繫，
    以1 萬5 千元向張應賜購得本件改造玩具手槍後，再與丁○○共乘2815─ＬＫ號車至家樂福鼎山店旁，將上開改造玩具
    手槍交付予被告己○○等情，固為坦承，惟矢口否認販賣改
    造子彈之犯行，並辯稱：當時是被告己○○委託我幫其買槍
    供其抵債，我才向其拿取3 萬5 千元之費用，並支付1 萬5
    千元向張應賜購得本件改造玩具手槍1 支，且我只是要向張
    應賜購買道具槍，並不包含子彈，然當時張應賜將貨品置於
    一只面紙盒內交付予我，我再將該面紙盒整個交付予被告己○○，我並不知其內尚有本件改造子彈，又在我幫被告己○○找槍、購槍之過程中，就被告己○○交付之3 萬5 千元，
    其中1 萬5 千元業支付予張應賜，5 千元用於修車，2000元
    借予丁○○，1000元用於加油，剩餘之扣案之1 萬2 千元，
    我在將上開面紙盒交付予被告己○○時，曾向其表示剩餘之
    錢待過年後再返還，我只是受託幫忙買槍，並無販賣改造子
    彈之情云云。經查：
  (一)按被告以外之人於偵查中向檢察官所為之陳述，除顯有不可
    信之情況者外，得為證據，刑事訴訟法第159 之1 第2 項定
    有明文。查被告己○○於偵查中具結向檢察官所為之陳述，
    內容涉及被告甲○○部分，對被告甲○○而言，係被告以外
    之人於偵查中向檢察官所為之陳述（被告己○○與被告甲○○並無共犯關係），且未見有何顯不可信之情況，依上開規
    定，得為證據。再者內政部警政署刑事警察局94年4 月8 日
    刑鑑字第0940028485號槍彈鑑定書、高雄市憲兵隊扣押物品
    目錄表及門號0000000000號行動電話號碼於94年2月1 日13
    時46分44秒起至同日13時47分44秒止之通話內容譯文各1 份
    ，檢察官、被告及辯護人於本院調查證據時，均知曉為審判
    外之書面陳述，係為傳聞證據，且至言詞辯論終結前均未聲
    明異議，本院審酌前開書面陳述作成之情況，並無不適當之
    情形，故依刑事訴訟法第159 條之5 第2 項規定，均得為證
    據。至於門號0000000000號行動電話號碼於上開時段之雙向
    通聯紀錄，係電信公司於電話發受話時，機房電腦即利用磁
    片記錄，固定時間將磁片之紀錄利用電腦列印，為機械性列
    印之通聯紀錄，再者被告己○○之國泰世華銀行於94年1 月
    31日之存摺紀錄1 份，係從銀行之電腦就客戶存提狀況所為
    之電磁紀錄，利用電腦列印而出，為機械性列印之存提紀錄
    ，則上開通聯紀錄及存摺紀錄，均非為供述證據，不屬傳聞
    證據，附此敘明。
  (二)被告己○○部分：
    被告己○○對於上揭持有本件改造玩具手槍及本件改造子彈
    ，且本件改造子彈係具有殺傷力之情，業坦承不諱，且本件
    改造玩具手槍1 支（槍枝管制編號0000000000號），經送鑑
    定結果，係由仿ＦＮ廠1910型半自動手槍製造之金屬玩具手
    槍換裝土造金屬槍管和復進簧而成之改造手槍，因換裝之復
    進簧不適合，致子彈無法上腔，依現狀無法供擊發子彈使用
    ，認不具殺傷力；而本件改造子彈2 顆，均係由玩具金屬彈
    殼加裝直徑約8 ｍｍ土造金屬彈頭而成之改造子彈，經採樣
    1 顆試射，可擊發，認具殺傷力，有內政部警政署刑事警察
    局94年4 月8 日刑鑑字第0940028485號槍彈鑑定書1 份可稽
    （見偵查卷第96頁至第98頁），則本件改造子彈，係屬槍砲
    彈藥刀械管制條例第4 條第2 款所稱之彈藥無誤，則被告己○○未經許可持有改造子彈之犯行，堪認明確。
  (三)被告甲○○部分：
  (1)被告甲○○固辯稱其僅受被告己○○之託而幫忙買槍，且其
    係向張應賜購買道具槍，並不知張應賜所交付且嗣再交付予
    被告己○○之面紙盒內尚有本件改造子彈2 顆云云，而丁○○亦於審理中證稱：我與被告甲○○係以1 萬5 千元向張應
    賜購買道具槍，並未購買子彈，我和被告甲○○開車至大彎
    國中旁，張應賜直接將盒子丟到後座右邊之腳踏板處，後來
    到家樂福鼎山店旁，被告己○○一上車就把盒子拿走下車，
    被查獲當時我們才知道盒子內有本件改造子彈云云，惟查：
    被告甲○○原於審理中即坦稱：被告己○○表示其因欠債
      ，想要買改造手槍及子彈抵債，而託我可否幫其找槍彈，
      我才找來本件改造玩具手槍及本件改造子彈交予被告己○○等語（見審理卷第24頁），且被告己○○亦迭於偵訊及
      審理中具結證稱：我與被告甲○○是軍中同袍，在閒聊時
      ，我向其提到可否找到槍彈，因為我要拿去抵債，被告甲○○表示其友人那邊可以找到槍彈，價格為3 萬5 千元，
      嗣在93年2 月1 日，我以電話與被告甲○○聯絡，約在家
      樂福鼎山店旁見面，當時被告甲○○開車載丁○○及被告
      甲○○之女友（即丙○○）前來，我坐上該車之右後座，
      丁○○坐我旁邊，被告甲○○之女友坐在被告甲○○之旁
      邊，被告甲○○告訴我槍彈在後座腳踏板上，我就從後座
      腳踏板上之1 只面紙盒內取出本件改造玩具手槍觀看，並
      稱不會使用，我把槍交給丁○○，丁○○就教我彈匣如何
      裝上取下，且重覆幾次直到我會使用為止，在教我使用之
      時，我詢問子彈在那裡，丁○○就用衛生紙包著本件改造
      子彈交給我，我將之放在口袋，因為前開面紙盒很大，而
      本件改造玩具手槍僅如手掌大小，我就直接將該槍放在外
      套內而後下車，並未帶面紙盒下車等語（見偵查卷第43頁
      ，審理卷第56頁、第57頁、第59頁、第60頁）。再證人即
      與被告甲○○、丁○○同車至樂福鼎山店旁之丙○○於審
      理中亦證稱：被告己○○進入車內，我看到丁○○拿面紙
      盒給被告己○○，丁○○並從該紙盒拿出槍給被告己○○
      看，被告己○○就帶走，被告己○○下車時，我未見其有
      拿什麼東西等語（見審理卷第70頁、第71頁），核與被告
      己○○證稱將面紙盒內之本件改造玩具手槍取走，而未將
      面紙盒一併帶走之情相符，況且司法警察逮捕甫從被告甲○○所駕之2815─ＬＫ號車下車之被告己○○時，當場僅
      在其身上扣得本件改造玩具手槍及改造子彈，並未見其有
      何攜帶面紙盒之情，有高雄市憲兵隊扣押物品目錄表1 份
      可稽（見高雄市憲兵隊偵查卷宗第62頁），益徵被告己○○係在上開2815─ＬＫ號車上直接拿取本件改造玩具手槍
      及改造子彈置於身上後下車，而非帶走內含本件改造玩具
      手槍及改造子彈之面紙盒之事實。
    再依被告己○○使用之門號0000000000號行動電話與被告
      甲○○所使用之門號0000000000號行動電話之間，於94年
      2 月1 日13時46分44秒起至同日13時47分44秒止之通話內
      容中，業見：「（Ａ代表被告己○○、Ｂ代表被告甲○○
      ）Ｂ：現在他東西弄好，他現在有兩粒，先兩粒給你，我
      跟他見面還會再拿給我，我看能不能多討一些。Ａ：好，
      你昨天不是說剩三粒。Ｂ：一粒試打了呀。Ａ：喔，對。
      Ｂ：昨天跟你講三粒的時候，他東西剛好弄好。Ａ：是。
      Ｂ：就拿去試打，拿一粒去試打。Ａ：喔。Ｂ：現在剩兩
      粒，之後再拿給你。Ａ：喔，好。Ｂ：先讓你拿去交差。
      Ａ：好，沒關係。」等對話，有0000000000號行動電話於
      上開時段之通聯紀錄及上揭對話內容譯文各1 份可憑（見
      偵查卷第90頁，第132 頁），且被告甲○○亦坦稱：我以
      林建舫給我之電話與張應賜連絡，張應賜有說盒子裡面有
      2 顆子彈，當時因被告己○○一直催趕，我就向其表示有
      2 顆子彈，還騙其有試射1 顆等語（見審理卷第67頁）。
      則由上開對話內容，以及配合被告甲○○對該對話內容之
      解釋，足認被告己○○所需求購買之物品，並不僅限於改
      造手槍，而係包括改造子彈在內，且被告甲○○亦對於從
      張應賜購得而要用來交付予被告己○○之物品中，除了本
      件改造玩具手槍外，尚包含本件改造子彈2 顆之情，應至
      為知悉。
    從而，被告己○○向被告甲○○約定購買之物品，原本即
      包含改造手槍及改造子彈在內，且被告甲○○亦透過林建
      舫之連繫而向張應賜購得本件改造玩具手槍及改造子彈後
      ，被告甲○○、林建舫再將該改造玩具手槍及改造子彈直
      接交付予被告己○○，並無所謂置於面紙盒內由被告己○○一併取走之情形，則本件改造子彈，原本即由被告甲○○、林建舫向張應賜購來，並由渠二人交付予被告己○○
      ，渠二人豈有不知有本件改造子彈存在之理，實不容被告
      甲○○以不知張應賜所交付之面紙盒中尚有本件扣案子彈
      云云，以及證人林建舫相同之迴護之詞，作為推諉卸責之
      理由。
  (2)再被告甲○○固再以其係受被告己○○之請託而幫其購買槍
    彈，且被告己○○交付購買之費用3 萬5 千元，扣除支付張
    應賜之1 萬5 千元、5 千元用於修車、2000元借予丁○○，
    1000元用於加油，剩餘之扣案之1 萬2 千元，我在家樂福鼎
    山店旁與被告己○○見面時，曾向其表示剩餘之錢待過年後
    再返還，其並無販賣之意云云，惟查：
    被告己○○迭於偵查及審理中證稱：我是向被告甲○○買
      本件改造玩具手槍及改造子彈，因為被告甲○○表示其可
      以找到槍彈，價格3 萬5 千元是被告甲○○所告知，我就
      在94年1 月30日交付3 萬5 千元予被告甲○○，而被告甲○○、丁○○再於同年2 月1 日在2815─ＬＫ號車上將本
      件改造玩具手槍及改造子彈交付予我，我並不知悉被告甲○○係向何人購來等語（見偵查卷第43頁），且被告甲○○亦坦稱其確向被告己○○收取購買槍彈之價金3 萬5 千
      元後，再透過丁○○之連繫，始以1 萬5 千元之價格向張
      應賜購得本件改造玩具手槍及改造子彈等語，且丁○○亦
      於審理中證稱；被告甲○○問我可否連絡張應賜，看其有
      無槍彈，我後來連絡上張應賜，就與被告甲○○一起開車
      去找張應賜，並以1 萬5 千元向張應賜購買本件改造玩具
      手槍及改造子彈等語（見審理卷第62頁至第64頁），此外
      並有被告己○○於94年1 月31日從其設於國泰世華銀行之
      帳戶內提領現金3 萬5 千元之存摺紀錄1 份可為佐證（見
      偵查卷第51頁、第52頁）。可見被告己○○係向被告甲○○提出欲購買改造手槍及改造子彈之需求，且被告甲○○
      係在尚未覓得改造手槍及改造子彈之來源之前，即與被告
      己○○達成以3 萬5 千元作為被告甲○○交付改造手槍及
      改造子彈予被告己○○之代價之合意，並據以向被告己○○收取該3 萬5 千元之價款，而非被告甲○○先探得改造
      手槍及改造子彈之價格後，再向被告己○○告知購買之費
      用。
    再被告甲○○就上開向被告己○○收取之3 萬5 千元，其
      中除支付1 萬5 千元向張應賜購得本件改造玩具手槍及改
      造子彈供交付予被告己○○外，將剩餘之款項中之5 千元
      用於修車、2000元交予丁○○、1000元用於加油，最後剩
      餘即扣案之1 萬2 千元則置於高雄縣大社鄉○○路449 號
      被告甲○○住處之情，為被告甲○○坦認在卷，且丁○○
      亦於審理中證稱：向張應賜購買槍彈花費1 萬5 千元，而
      被告甲○○另再拿2 千元給我，並支付修理汽車之費用等
      語（見審理卷第10頁），足見被告甲○○就向被告己○○
      收取之3 萬5 千元，扣除購買本件改造玩具手槍及改造子
      彈之成本1 萬5 千元後，即有將餘款朋分予丁○○及供個
      人用途使用，而予以處分花用之情形存在。
    被告甲○○固辯稱其在家樂福鼎山店旁之2815─ＬＫ號車
      上與被告己○○見面時，曾向被告己○○表示剩餘之錢待
      過年後再返還云云，惟被告己○○於審理中證稱；我在28
      15─ＬＫ號車上時，被告甲○○並未表示買槍還有剩下1
      萬2 千元要待過年後再還，也未說3 萬5 千元還有剩下多
      少錢要還，交付槍彈時，被告甲○○也未告知其實際上係
      花費多少錢購買等語至明（見審理卷第57頁、第61頁）。
      至於證人丁○○、丙○○雖均於審理中證稱被告甲○○上
      開所辯情節為實云云，然證人丁○○原本陳稱：被告己○○係在下車後，被告甲○○始表示要還剩餘之錢，且不知
      被告己○○是否聽見（見審理卷第66頁），嗣卻改稱: 被
      告甲○○係在被告己○○係在下車之時即告知要還剩餘之
      款，而被告己○○尚答「喔」一聲後離開（見審理卷第67
      頁），且證人丁○○原先陳稱並未聽見被告甲○○表示還
      款之時間（見審理卷第66頁），嗣又改稱被告甲○○表示
      待過年後再還（見審理卷第67頁），則丁○○前後證述，
      已明顯矛盾不一。再者證人丙○○證稱：被告己○○要從
      2815─ＬＫ號車下車之時，我聽到被告甲○○向被告己○○表示買槍剩下的錢，過完年後再還給被告己○○，而被
      告己○○是聽完後再下車云云（見審理卷69頁），則證人
      丙○○證稱被告己○○係在車上聽完被告甲○○要返還剩
      餘款項之陳述之後才下車之情節，與上開證人丁○○原先
      陳稱被告甲○○係在被告己○○下車後，始表示要還錢予
      被告己○○之情節，有明顯之出入。按證人丁○○、丙○○均為與被告甲○○同坐於2815─ＬＫ號車之乘客，且於
      被告己○○進入該車起至下車止之期間，均全程待在車上
      ，然證人丁○○竟就被告甲○○在2815─ＬＫ號車上，係
      如何向被告己○○告知要還款之事，前後證述矛盾不一，
      且其與證人丙○○就被告甲○○係在何時向被告己○○告
      知要還款如此單純之情節，竟互為明顯出入之證述，則證
      人丁○○、丙○○上開證述，欠缺可信之基礎，無法信為
      真實。從而，被告甲○○在2815─ＬＫ號車上，將本件改
      造玩具手槍、改造子彈交付被告己○○之時，不僅未告知
      購買該批槍彈之實際費用，亦從無所謂要將花費剩餘之款
      項返還被告己○○之表示，應至為明確，被告甲○○此部
      所辯云云，無可為採。
  (3)綜上所述，被告己○○係向被告甲○○提出欲購買改造手槍
    及改造子彈之需求，且被告甲○○在尚未覓得改造手槍及改
    造子彈之來源之前，即與被告己○○達成以3 萬5 千元作為
    被告甲○○交付改造手槍及改造子彈予被告己○○之代價，
    雙方已有進行買賣交易之合意，且再從被告甲○○、丁○○
    就被告己○○所交付之3 萬5 千元，扣除向張應賜購買本件
    改造玩具手槍及改造子彈之成本1 萬5 千元後，將剩餘款項
    分予丁○○及供個人用途花用，復於將本件改造玩具手槍及
    改造子彈交付被告己○○之時，既未告知購得該批槍彈之實
    際費用，亦無任何將剩餘款項返還被告己○○之舉動觀察，
    衡情若被告甲○○僅單純居於受託幫被告己○○購買槍彈之
    地位，則購買槍彈之實際花費既然僅為1 萬5 千元，被告甲○○自應在交付本件改造玩具手槍及改造子彈予被告己○○
    之時，向被告己○○告知取得該批槍彈之實際費用，且就剩
    餘款項亦應一併返還，始符合受委託人之任務，然其竟直接
    朋分使用剩餘款項，並未向被告己○○報告實際之花費及返
    還剩餘之款項，顯示被告甲○○並非居於受託幫被告己○○
    購買槍彈之身分，而係本於出賣人之地位，先向買受人即被
    告己○○收取價款3 萬5 千元後，再邀集丁○○共同進行向
    張應賜購得本件改造玩具手槍及改造子彈，再將該批槍彈作
    為買賣之標的物而交付予被告己○○，據以完成買賣交易，
    並藉以從中牟得扣除取得該批槍彈之成本後之利益之情，實
    為明確，則被告甲○○、丁○○存有販賣本件改造子彈據以
    從中營利之意圖，至為彰顯。被告甲○○所辯云云，無非事
    後卸責之詞，不足採信。從而，被告甲○○販賣本件改造子
    彈之犯行，亦堪認定。
二、核被告己○○所為，係犯槍砲彈藥刀械管制條例第12條第 4
    項之未經許可持有子彈罪；被告甲○○所為，係犯同條例第
    12條第1 項之未經許可販賣子彈罪。被告甲○○持有改造子
    彈之低度行為，為販賣之高度行為所吸收，不另論罪。被告
    甲○○與丁○○就上開未經許可販賣子彈罪之犯行，有犯意
    之聯絡及行為之分擔，為共同正犯。再按犯槍砲彈藥刀械管
    制條例之罪，於偵查或審判中自白，並供述全部槍砲、彈藥
    、刀械之來源及去向，因而查獲或因而防止重大危害治安事
    件之發生者，減輕或免除其刑，槍砲彈藥刀械管制條例第18
    條第4 項定有明文。查被告甲○○曾於偵查之警詢中自白犯
    罪，並供出全部槍彈係透過丁○○之連絡而向綽號「二百仔
    」之張應賜所購來之來源，亦於警詢中將本件購來之改造子
    彈係販賣予被告己○○之去向供述清楚，且經臺灣高雄地方
    法院檢察署檢察官以94年度偵字5505號偵查案就張應賜之部
    分進行偵查，張應賜亦於偵訊中坦承確有出賣本件改造玩具
    手槍及改造子彈予丁○○之情，而據以查獲張應賜製造、販
    賣改造子彈之犯行，並經同署檢察官移送臺灣臺南地方法院
    併案審理，有張應賜之偵訊筆錄2 份（見偵查卷第79頁、第
    10 1頁）及臺灣高雄地方法院檢察署移送併案意旨書1 份可
    憑（見審理卷第94頁至第96頁），則被告甲○○符合上開減
    輕其刑之要件，應依槍砲彈藥刀械管制條例第18條第4 項規
    定減輕其刑。爰審酌被告己○○任意持有改造子彈，且被告
    甲○○為圖牟利而從事非法販賣改造子彈之行為，均造成子
    彈在社會上泛濫而使不法之徒得以持之進行危害社會之犯罪
    之虞，破壞社會秩序及危害治安，並斟酌被告己○○犯後尚
    知坦承犯行，犯後態度良好，而被告甲○○原於警詢中坦承
    犯行，惟嗣於審理中飾詞否認犯行，犯後態度難認良好，並
    念及被告己○○所持有及被告甲○○所販賣之改造子彈，數
    量僅為2 顆，危害之程度尚非鉅大，且考量被告2 人先前均
    無任何犯罪前科，有臺灣高等法院被告全國前案紀錄表1 份
    可參，素行均非不良等一切情狀，各量處如主文所示之刑，
    並分別併科如主文所示罰金，且就被告己○○所處徒刑部分
    諭知易科罰金之折算標準，以及就被告己○○、甲○○併科
    罰金部分均諭知易服勞役之折算標準。再本件改造子彈2 顆
    ，係由被告己○○購得而所有之物，其中因送試射鑑驗而耗
    損之1 顆，已不具殺傷力而喪失違禁物之性質，剩餘之改造
    子彈1 顆係屬違禁物，應依刑法第38條第1 項第1 款規定，
    於被告己○○科刑部分併予宣告沒收。再扣案之1 萬2 千元
    ，係被告甲○○從販賣改造子彈之犯行所獲得之利益，為犯
    罪所得之物，應依刑法第38條第1 項第3 款規定，於被告甲○○科刑部分併予宣告沒收。
據上論斷，應依刑事訴訟法第299 條第1 項前段，槍砲彈藥刀械
管制條例第12條第1 項、第4 項、第18條第4 項，刑法第11條、
第28條、第38條第1 項第1 款、第3 款，罰金罰鍰提高標準條例
第2 條，現行法規所定貨幣單位折算新臺幣條例第2 條，判決如
主文。
中　　華　　民　　國　　94　　年　　7 　　月　　13　　日
                          刑事第三庭審判長法  官  黃建榮
                                          法  官  高思大
                                          法  官  陳威龍
以上正本證明與原本無異。
如不服本判決，應於收受送達後10日內向本院提出上訴書狀。
中　　華　　民　　國　　94　　年　　7 　　月　　19　　日
　　　　　　　　　　　　　　　　　　　　  書記官  張家瑜
附錄本案論罪科刑法條全文︰
槍砲彈藥刀械管制條例第12條第1項、第4項：
未經許可，製造、販賣或運輸子彈者，處1 年以上7 年以下有期
徒刑，併科新台幣5百萬元以下罰金。
未經許可，持有、寄藏或意圖販賣而陳列子彈者，處5 年以下有
期徒刑，併科新台幣3百萬元以下罰金。
